【裁判字號】    89,交訴,130
【裁判日期】    891020
【裁判案由】    公共危險等
【裁判全文】
臺灣高雄地方法院刑事判決                        八十九年度交訴字第一三號
    公  訴  人  臺灣高雄地方法院檢察署檢察官
    被      告  甲○○
右列被告因公共危險等案件，經檢察官提起公訴（八十九年度偵字第八六五九號），
本院判決如左：
    主  文
甲○○因過失傷害人，處有期徒刑參月；又駕駛動力交通工具肇事，致人傷而逃逸，
處有期徒刑拾月。應執行有期徒刑壹年。
    事  實
一、甲○○考領有普通小型車駕駛執照，於民國（下同）八十八年十二月二十八日二
    十二時十五分許，駕駛車牌號碼ＸＴ—○六六九號自用小客車，沿高雄縣岡山鎮
    ○○○路由北往南方向行駛，行至岡山北路欲右轉河華路時，本應注意駕駛人駕
    駛汽車，應遵守號誌之指示，而依當時情形，復無不能注意之情事，詎甲○○應
    注意、能注意，竟疏未注意，於岡山北路與河華路交岔路口之號誌紅燈燃亮，仍
    違規右轉河華路，適有乙○○（考領有重型機車駕駛執照）騎乘車牌號碼ＯＨＸ
    —七九二號重型機車，停於岡山北路等待綠燈行駛，遭甲○○所駕駛之車撞及，
    乙○○因之人車倒地，並受有頭部挫傷、腦挫傷、左眼瘀血等傷害。甲○○肇事
    後不僅未留置現場等待警方前往處理，亦未將乙○○送醫急救，反駕車逃離現場
    ，嗣因目擊證人藍萬金駕車追趕，並記下其車牌號碼，始為警循線查獲。
二、案經乙○○訴請臺灣高雄地方法院檢察署檢察官偵查起訴。
    理  由
一、訊據被告甲○○對於右揭犯行，矢口否認，辯稱：伊當時是有開車經過當地，看
    到乙○○在那裡停紅綠燈，但是伊沒有撞到乙○○所以才開車走，也不知道有路
    人在追伊，伊右轉時該路口是綠燈云云。經查：八十八年十二月二十八日二十二
    時十五分許，有一白色自用小客車，在高雄縣岡山鎮○○○路與河華路口，紅燈
    違規右轉，致撞及當時停在路旁等待綠燈之告訴人乙○○，而該車輛於肇事後，
    駕駛人並未停車下車查看，仍繼續駛離，經目擊證人藍萬金駕車追趕，始得知該
    肇事車輛之車牌號碼為ＸＴ—○六六九號，嗣經報警後，始查知該車駕駛人為被
    告乙情，業據證人藍萬金、柳靜芬於偵查中證述綦詳（見偵查卷第二十三頁、二
    十四頁），並有車禍現場號誌照片乙幀附於警卷可稽。參酌被告對於其究有無與
    告訴人發生車禍乙節，初於偵查中供稱：當時伊是右轉，乙○○是在等紅燈，伊
    去逛夜市後回家，警察告訴伊伊撞上人，但伊都不知道伊撞上人（見偵查卷第十
    九頁背面）；嗣於警訊時陳稱：伊於八十八年十二月二十八日二十二時十五分許
    ，在岡山鎮○○路與河華路口，與乙○○發生車禍（見偵查卷第三十一頁背面）
    ；然於本院審理時又翻異前供，改稱：伊當時是有開車經過當地，看到乙○○在
    那裡停紅綠燈，但是伊沒有撞到乙○○所以才開車走，也不知道有路人在追伊，
    伊右轉時該路口是綠燈（見本院卷八十九年九月七日訊問筆錄）。按被告對於其
    是時，是否與告訴人發生車禍，初於偵查中供稱不知情，嗣於警訊時又陳稱曾與
    告訴人發生車禍，而於本院審理時則明確供陳根本未與告訴人發生車禍，供述前
    後不一，實難令人無疑。再者，本件車禍發生前，被告與告訴人同係沿岡山北路
    由北往南行駛，而告訴人當時係停在岡山北路等待綠燈，又岡山北路與河華路之
    交岔路口，並無紅燈可直接右轉之號誌，此為二人所不爭執，並有車禍現場號誌
    照片乙幀在卷可參，從而，告訴人乙○○之車既係因紅燈而為停止之狀態，則與
    其同向行駛之被告，何能綠燈右轉？是被告所辯，顯然卸責之詞，至為灼然。按
    駕駛人駕駛汽車，應遵守道路交通號誌之指示，道路交通安全規則第九十條著有
    明文，此為一般駕駛人應注意並確實遵守之事項，被告自亦應遵守之。且依本件
    車禍發生當時之情況，亦無被告不能注意之情事，被告應注意、能注意，竟疏未
    注意，因而肇事，其駕駛行為有過失，殆無疑義。再者，告訴人確因本件車禍受
    有如上述傷害之事實，亦有診斷證明書附於偵查卷可稽，是被告未盡其前開注意
    義務與告訴人所受上述傷害兩者間，顯有因果關係。綜上所述，本件事證明確，
    被告過失傷害及肇事逃逸犯行已可認定。
二、核被告所為，係犯刑法第二百八十四條第一項前段之過失傷害罪及同法第一百八
    十五條之四之肇事逃逸罪。被告所犯上開二罪，犯意各別、行為互殊，應分論併
    罰。爰審酌被告就本件車禍發生之過失情節、告訴人所受傷害程度，及被告肇事
    後，不僅未下車救護傷者，反駕車逃逸，實屬可惡，且事後又否認犯行，一再飾
    詞圖卸，迄今又尚未與告訴人達成民事和解事宜等一切情狀，分別量處如主文所
    示之刑，並依法定其應執行刑。
據上論斷，應依刑事訴訟法第二百九十九條第一項前段，刑法第一百八十五條之四、
第二百八十四條第一項前段、第五十一條第五款，罰金罰鍰提高標準條例第一條前段
，判決如主文。
本案經檢察官郭麗娟到庭執行職務。
中      華      民      國    八十九    年      十      月     二十     日
                                  臺灣高雄地方法院交通法庭
                                      法  官  徐  美  麗
右正本證明與原本無異。
如不服本判決，應於判決送達後十日內，向本院提出上訴狀。
                                      書記官  吳  金  霞
中      華      民      國    八十九    年      十      月     二十     日


司法院資訊處製作；財團法人民間司法改革基金會備份。
